【裁判字號】    95,易緝,19
【裁判日期】    950525
【裁判案由】    竊盜
【裁判全文】
臺灣高雄地方法院刑事判決              95年度易緝字第19號
公  訴  人  臺灣高雄地方法院檢察署檢察官
被      告  乙○○
                    押）
上列被告因竊盜案件，經檢察官提起公訴（94年度偵字第5007號
），本院合議庭裁定由受命法官獨任進行簡式審判程序，判決如
下：
    主  文
乙○○共同踰越牆垣竊盜，累犯，處有期徒刑捌月。
    事  實
一、乙○○曾於民國92年間因違反毒品危害防制條例案件，經本
    院於92年12月29日以92年度簡字第4839號判處有期徒刑4 月
    確定，甫於93年6 月30日縮刑期滿執行完畢。詎猶不知悔改
    ，復基於意圖為自己不法所有之犯意聯絡，於94年1 月2 日
    20時許，夥同成世平（另案由臺灣高雄地方法院檢察署檢察
    官簽移本院併案審理）至張逸志所承租位於高雄縣大寮鄉○
    ○路556 號用來擺放古董之房屋，推由成世平翻越該房屋後
    方之圍牆而侵入之，乙○○則在圍牆外把風接應，成世平侵
    入該址後院後隨即由該屋後門進入屋內（該屋後門已遭劉文
    品以不詳方式拆卸破壞，劉文品所涉竊盜犯行另案由本院審
    結），並以徒手之方式竊取張逸志所有之明朝銅製寶瓶、清
    朝乾隆瓷器、龍龜寶瓶各1 只（價值約新台幣100 萬元），
    得手後2 人隨即從該屋後方巷子逃逸。嗣張逸志之女丙○○
    發覺上開物品遭竊而報警處理，經警循線追查，查知乙○○
    及成世平涉有重嫌，乙○○乃於94年1 月23日17時許帶同警
    方至高雄縣大寮鄉○○村○○路19號起獲上揭失竊古董，始
    悉全情。
二、案經高雄縣政府警察局林園分局報告臺灣高雄地方法院檢察
    署檢察官偵辦。
    理  由
一、本件被告所犯係死刑、無期徒刑、最輕本刑為3 年以上有期
    徒刑以外之罪，其於準備程序中就被訴事實為有罪之陳述，
    經法官告知簡式審判程序之旨，並聽取公訴人、被告之意見
    後，本院合議庭認為適宜而裁定由受命法官獨任進行簡式審
    判程序，先予敘明。
二、上揭犯罪事實，業據被告於本院審理時坦承不諱，並經共犯
    成世平於警詢時供承屬實，核與被害人張逸志之女丙○○於
    警詢、偵查及本院審理時證述被害人古董遭竊之情節相符（
    見警卷第15頁至第18頁、偵卷第頁44頁至第46頁、本院2 卷
    第77頁至第80頁），並有贓物認領保管單、贓物照片8 張及
    被害人女婿梁登富就本件被害人承租高雄縣大寮鄉○○路
    556 號之房屋用途及該屋藏放古董遭竊情形之電話紀錄乙份
    在卷可憑（見警卷第41 頁 、第51頁至第54頁、本院2 卷第
    頁117 頁）。又被害人上揭房屋後門係遭另案被告劉文品以
    不詳方法拆卸，劉文品並進入該屋竊取被害人所有之青銅寶
    馬、黃銅寶馬、觀音綠玉、八仙黃玉、臥姿墨玉觀音等古董
    寶物，業據本院另案以94年度簡上290 號認定屬實並經判刑
    確定，有該判決書乙份在卷可按（見本院2 卷第66頁至第70
    頁），雖該案認定劉文品係於94年1 月2 日20時許至被害人
    前揭房屋竊取上開古董，惟劉文品矢口否認有為上開竊盜犯
    行，並未坦然供稱其竊取上開古董之確切日期為何，而據被
    害人之女丙○○於偵查中證述其胞姐張永華於94年1 月2 日
    案發當時目睹2 個人手持被害人失竊古董自該屋後面巷子離
    去等語（見偵卷第45頁），核與被告係夥同成世平自該屋後
    方圍牆侵入竊取被害人物品之供述相符（見偵卷第51頁、本
    院2 卷第155 頁），且被告與成世平迭於警詢及偵查中供稱
    渠等係至劉文品家中見劉文品持有青銅寶馬、黃銅寶馬、觀
    音綠玉、八仙黃玉、臥姿墨玉觀音等古董方起意至被害人住
    處竊取古董等語（見警卷第6 頁、第11頁、偵卷第39頁、本
    院2 卷第122 頁）甚詳，是堪認本件被告與成世平共同竊取
    被害人古董之時間點確係94年1 月2 日20時許無訛，自不受
    前揭前判決認定時點之拘束。綜上證據，足見被告自白，核
    與事實相符。從而，本案事證明確，被告犯行，堪予認定。
三、按住宅乃供人起居飲食等日常生所使用之房宅，係供人日常
    居住之場所，是刑法第321 條第1 項第1 款之夜間侵入住宅
    竊盜罪，其所保護之法益是個人居住生活之安寧，重在居住
    之事實狀態是否遭侵害，倘行為人侵入之住宅係無人居住之
    房屋，即非上開罪名之客體。查本件高雄縣大寮鄉○○路
    556 號之房屋係被害人張逸志承租用來擺放其所收藏古董之
    處所，被害人僅於93年初起曾居住於該處，惟於93年夏季某
    日腳傷住院後即未曾返回該處居住等情，有本院於95年5 月
    2 日聯繫被害人之女婿梁登富所製作之電話紀錄乙份附卷可
    稽（見本院2 卷第117 頁），是被告夥同成世平侵入上址時
    ，該址並未有人居住，則被告所為，自與刑法第321 條第1
    項第1 款之夜間侵入「住宅」竊盜之加重條條件有間。次按
    ，刑法第321 條第1 項第2 款踰越牆垣而侵入行竊，其踰越
    行為即屬侵入他人住宅、建築物或其附連圍繞土地，已結合
    於所犯加重竊盜之罪質中，更無行構成刑法第306 條之侵入
    住宅、建築物或其附連圍繞土地罪（最高法院27年上字第
    1887號判例意旨參照）。是核被告所為，係犯刑法第321 條
    第1 項第2 款之踰越牆垣竊盜罪。公訴意旨認被告所為犯係
    刑法第321 條第1 項第1 款之夜間侵入住宅竊盜，雖被告與
    成世平行竊之時間為夜間，惟該屋已無人居住，已如前述，
    尚難認被告本件竊盜犯行構成該款夜間侵入住宅之加重條件
    ；又被告夥同成世平為本件竊盜犯行時，該屋之後門早已遭
    另案被告劉文品於不詳之時間以不詳方式拆卸取下，尚非被
    告與成世平2 人所為，亦已論述如前，自不該當毀壞門扇之
    加重要件，是公訴人上開認定，均有誤會，併此敘明。被告
    與成世平間就本件竊盜犯行，有犯意聯絡及行為分擔，應論
    以共同正犯。又公訴人漏未斟酌被告本件竊盜犯行係踰越圍
    牆而犯之，容有未洽，惟上開加重條件與原起訴之竊盜犯行
    間，有實質上一罪關係（最高法院69年度台上字第3945號、
    76 年 台上字第3291號判決意旨參照），即為起訴效力所及
    ，本院自應併予審理。至原起訴意旨另認被告與成世平共同
    竊取被害人所有之青銅寶馬、黃銅寶馬、觀音綠玉、八仙黃
    玉、臥姿墨玉觀音等古董，惟被害人上開失竊古董應係另案
    被告劉文品所竊取，業經本院另案判決確定，已如前述，而
    此部分業經公訴人當庭更正起訴範圍限於竊取明朝銅製寶瓶
    、清朝乾隆瓷器、龍龜寶瓶各1 只之犯行，本院自僅就公訴
    人當庭更正之起訴範圍予以審究，併予指明。查被告前於92
    年間因違反毒品危害防制條例案件，經本院於92年12月29日
    以92年度簡字第4839號判處有期徒刑4 月確定，甫於93年6
    月30日縮刑期滿執行完畢，此有臺灣高等法院被告前案紀錄
    表及臺灣高雄地方法院檢察署刑案資料查註紀錄表在卷可稽
    ，其於受有期徒刑執行完畢後，5 年以內再犯本件最重本刑
    為有期徒刑以上之罪，為累犯，應依刑法第47條之規定，加
    重其刑。爰審酌被告正值年壯時期，不思勤奮工作，以賺取
    應得之報酬，竟以不勞而獲之手段行竊，所竊取之財物價值
    甚鉅，惟念及其犯罪後坦承犯行，犯後態度良好，且竊取物
    品已由被害人領回，所生損害已有降低等一切情狀，量處如
    主文所示之刑。
據上論斷，應依刑事訴訟法第273 條之1 第1 項、第299 條第1
項前段、刑法第28條、第321 條第1 項第2 款、第47條，判決如
主文。
本案經檢察官甲○○到庭執行職務
中    華    民    國    95    年    5     月    25    日
                  刑事第十二庭  法  官  林書慧
以上正本證明與原本無異。
如不服本判決，應於判決送達後10日內，向本院提出上訴狀。
中    華    民    國    95    年    5     月    26    日
                                書記官  鍾錦祥
附錄本件論罪科刑法條：
中華民國刑法第321條
犯竊盜罪而有左列情形之一者，處 6 月以上、 5 年以下有期徒
刑：
一、於夜間侵入住宅或有人居住之建築物、船艦或隱匿其內而犯
    之者。
二、毀越門扇、牆垣或其他安全設備而犯之者。
三、攜帶兇器而犯之者。
四、結夥三人以上而犯之者。
五、乘火災、水災或其他災害之際而犯之者。
六、在車站或埠頭而犯之者。
前項之未遂犯罰之。


司法院資訊處製作；財團法人民間司法改革基金會備份。
